---
title: "R Notebook"
output: html_notebook
---
109 112 why a=b 好像公式表達有一點點沒有全懂。 solve(X'X)再做一個transport 因為本身solve(X'X)是對稱的，所以再transport是一樣的。a b 都可以。


147 why that is tss. not ess. we have sample than population? 這個是y，那迴歸式上面的才是y hat 是不論是已知x帶入求得的迴歸線上的y 或者是用在未知的y（沒有收集到的population內的情況）prediction上面。（不要搞錯y yhat(迴歸式線上的)


# 引入資料
```{r}
#要修改路徑
dataset <- read.csv("/Users/chenpoming/Documents/GitHub/Quantitative Method/Quantitative Method/data_for_class.csv",header=TRUE)
# header 參數 是要設定他的最上面的row有沒有要呈現變數名稱。(不然會變成V1 V2 V3 就是變數的意思，型態也會變成factor)
#這是一個觀察家庭旅遊受到哪些因素影響的的迴歸式
# miles 旅程距離
# income 家庭收入
# age 家長年齡
# kids 小孩個數
# 樣本200

dataset
```

#str struture的意思
```{r}
str(dataset)

# 改另存物件名稱，方便一些
dat <- dataset

#pick出解釋變數和被解釋變數
miles <- dat$MILES
income <- dat$INCOME
age <- dat$AGE
kids <- dat$KIDS

class(miles) #integer

```

```
#到code 55 是用lm function 那以下code43是用拆解方式去建立。
#Std. Error 是variance covariance matrix的對角線，Variance beta 1 2 3 4 hat 開根號 : 

Var(beta hat1)開根號 
Var(beta hat2)開根號 
Var(beta hat3)開根號
Var(beta hat4)開根號

#t-value to check if income is significantly differnet from zero, then we will have 14.201-0/1.800=7.889.
Also, as t-value is 7.889 the degree of freedom ＝200-4，we will check the sheet to know the p-value = 2.10e-13(非常右端）we will absolutely reject. 
## 或者你可以對7.889進行查表。

#*的多寡，是指在多少比例下你會選擇拒絕嗎？ 

Signif. codes:  0 ‘***’ 0.001 ‘**’ 0.01 ‘*’ 0.05 ‘.’ 0.1 ‘ ’ 1

三科***表示在p-value < 0.001的條件下，會拒絕(因為在他右邊的機率只有2.1*10^-13，也就是會顯著不＝0

#Residual standard error(y-y hat): 452.3 on 196 degrees of freedom 是指誤差項的標準差為452.3

#Multiple R-squared:  0.3406,	Adjusted R-squared:  0.3305 
配適度有0.3 以此條件來看算理想的模型。

#F-statistic: 33.75 on 3 and 196 DF,  p-value: < 2.2e-16
若是以F分配進行檢定，這邊的限制條件是q=3，假設檢定是H0 : beta1 = beta2 = beta3 = 0 
本身F分配是右篇。p-value: < 2.2e-16 也很小，一樣會拒絕。

### 程式內要如何設定單雙尾？
```

```{r}
#lm 是R內建的函數。不用額外下載
#目前是默認有截據項的
#若不要截據項，有兩種方式可以表示。
#lse <- lm(0+miles~income+age+kids)
#lse <- lm(miles~income+age+kids-1)
lse <- lm(miles~income+age+kids)
class(lse)
summary(lse)

```

# 現在要用手寫程式，因為你的論文可能是有創新的，只好寫程式做出你想要做的結果。或是用了比較進階的函數，開發者的參數設定，你比較不了解，有時候結果不太認同就比較難糾正，手寫的structure也比較穩定好修正。那實務上最多是搭配用，下一週會介紹。
#如果要用程式碼創造的話，那就要盡可能地想像筆記流程。
```{r}
#數方有很多矩陣，所以要轉成矩陣的資料型態
y <- as.matrix(miles)
class(y)
y
#dim:dimension(維度)，看看是 多少by多少 如果你不轉成矩陣，你的dim就會是Null，本身miles變數就只是integer

dim(y)
dim(miles) # Null

#cbind column bind
#要多一行column的原因是什麼？(for the intercept)
X <- cbind(1,income,age,kids)
X
class(income)
class(X)
dim(X)
```

# 已經建立好樣本的矩陣，包含解釋變數與非解釋變數，接下來要計算出Estimator＆Estimate。段落1目標，求得beta hat/ u hat
```{r}
#crossprod(X,y) 就是Xtransport * y
#crossprod(X,X) 就是Xtransport * X
#solve是反函數的意思
#最後最外面再一個crossprod
#this is the formula of `beta hat` just we mention a lot in class before

### why we still need a crossprod at the front of this code? (a = b)
a <- solve(crossprod(X,X)) %*% crossprod(X,y) 
a
b <- crossprod(solve(crossprod(X,X)),crossprod(X,y))
b
dim(b) #4 by 1(k by 1)

#*是單純相乘 %*%是矩陣相乘
#e 就是disturbance term hat (u hat)
#dim(y)=200x1 dim(X)=200*4 dim(b)=4*1
e <- y-X%*%b
e
summary(e)
summary(lse)
#mean(e)=0 誤差項的加總是0，自然平均也是0。然後這段和lse一開始的Residuals是一樣的。
```

# 段落2目的求出配適度R^2（筆記9/20，順序相同)
```{r}
#nrow:number of row of x
#X[,1]是指第一個column全部，for 截據項。那他都是1
n <- nrow(X)
i <- as.matrix(X[,1])
n
i
dim(i) #200 x 1
#我們要去創造deviation from mean 上課有教過，那個m0，變成y-ybar的概念。
#diag(n)創造200*200的In unit vector，前面n目的就是抽出一個200
#t(i) 就是i transport
m0 <- diag(n)-i%*%solve(crossprod(i,i))%*%t(i)
```

### 接下來算是探討配適度的部分（筆記9/20)
```{r}
m0
dim(m0) #200 x 200 m0 is symmetric and idempotent 
tss <- t(y)%*%m0%*%y 
rss <- crossprod(e,e)
ess <- tss-rss

Rsquare <- ess/tss
Rsquare
#summary(lse) Multiple R-squared:  0.3406 they are the same

k <- ncol(X) #4
nmk <- n-k
nmk #196

#上面的nmk是為了求adjusted Rsquare(一樣是9/20筆記)
adjRsquare <- (1-k)/nmk+(n-1)/nmk*Rsquare
adjRsquare
#summary(lse) Adjusted R-squared:  0.3305 
```

# 段落3是要手動去創造各個檢定中的東西
```{r}
#s2 ＝ crossprod(e, e)/n-k = rss/nmk
#s : Residual standard error
#var : Var(beta hat)
#se : beta hat 的se.(standard error)，有這個才能做檢定
#trat : 做t檢定。t-rati並進行查表得到p-value
#pvt : p-value unter the trat

#求得s^2，將Var(betahat）＝segma^2*solve(crosspond(X,X))，轉換成可使用的estimator

s3 <- crossprod(e, e)/nmk
class(s3)
as.numeric(s3)
s2 <- as.numeric(rss/nmk)
s2

#開根號  s = Residual standard error
s <- s2^0.5
s

#對角線是Variance 非對角線是Covariance
VCOV <- s2*solve(crossprod(X,X))
VCOV
dim(VCOV)

#只截取出Variance 就是beta hat 的Variance，即Var(beta hat)
var <- diag(VCOV)
var

#再開根號，就是beta hat 的se.(standard error)
se <- var^0.5
se
summary(lse) #se = Std. Error

#做t檢定。t-ratio
#b  the beta hat1 2 3
trat <- b/se #b-0/se
trat
summary(lse) #t value = trat


#pt, probability of t distribution
#-abs(trat) 把t-ratio取絕對值(因為有些有正有負，然後再給負值，不然會以左的累積機率很大，要用1去剪掉。
# 乘以2 就是因為雙尾的關心，是分布的兩邊。
#df=nmk 自由度，是t distribution的唯一參數。
pvt <- 2*pt(-abs(trat),df=nmk)
pvt
summary(lse) #pvt = Pr(>|t|) 
```


#進行假設檢定（整體而言剩下T-test*多少程度下顯著，以及F統計量檢定還沒有做）
### 合併迴歸式相關資訊
```{r}
#嘗試製作表格
results <- cbind(b,se,trat,pvt)
dim(results)
results
#為表格的變數取名字
colnames(results) <- c("Estimate","Std. Error","t value","Pr(>|t|)")
rownames(results) <- c("intercept","income","age","kids")
#做四捨五入，小數點四位。
#執行144 145 做一下兩者的比較，幾乎相同。
round(results,digits=4)
results
summary(lse)

```

### F檢定開始(這邊若q=1則F = t^2，但是q=3所以是不一樣的。t可以看個別係數是否顯著，那F是看beta hat1 2 3＝0)
```{r}
###創造F檢定需要的 R beta(hat) r
### Why限制式數量q=3? : beta hat1 2 3
q <- ncol(X)-1
q


#1:3 = 1 2 3 #0:0 = 0 0 0 under as q=3
null <- matrix(0:0,q)
ikm1 <- diag(q)
null
ikm1

R <- cbind(null,ikm1)
R

r <- matrix(0:0,q)
r

b #具體而言是beta 1 2 3 hat 也就是估計值。
Rbetamr <- R%*%b-r #Rbeta minus r
Rbetamr


#F test公式 F統計量的值
##（可以用F統計量的值查表看需要多少才會拒絕，有沒有大於他。或者看右端機率，是否有符合要拒絕的0.05之類的）
F <- t(Rbetamr)%*%solve(R%*% VCOV %*%t(R))%*%Rbetamr/q
F

#VCOV 就是s^2 * C22的概念(那個矩陣，兩變數（包含截據項）剛好就只有s^2 * C22)

summary(lse) #F-statistic: 33.75 on 3 and 196 DF,  p-value: < 2.2e-16


#F統計量沒有單雙尾問題。就是右尾
pvF <- 1-pf(F,df1=q,df2=nmk)
#出來是0 很右邊 形成機率幾乎等於0
pvF

```

#補充lse寫法
```{r}
#以下是summary(lse) 以外的informations的函數寫法
#vcov, variance covariance matrix
vcov(lse)
VCOV
coefficients(lse)#coefficients
#其實直接打lse coefficients差不多
summary(lse)

#Heterostaticity issue will focus on residuals problem
residuals(lse) 
#y hat = fitted.values 
#e 前面手動有y-X%*%b
#那在手寫裡面就直接就可以y-e(u hat) = y hat
fitted.values(lse)

y
y-e
e

```

