---
title: "R Notebook"
output:
  pdf_document:
    latex_engine : xelatex
  html_notebook: default
---

異質性問題會影響到Rsquare嗎？還是只會影響到假設檢定？

我的理解是不會，因為看公式＝ ESS/TSS，他內容元素若是一致性，則beta hat = beta，且n->無限大，
Var(beta hat)=0)都可以求得出來。

而且同質變異我們假設的，自然需要修正的是需要用到它的地方，因此會是到假設檢定的分母，再帶入Var(beta hat)^0.5, standard error才會用到。

```{r}
library(lmtest)
library(sandwich)
rm(list = ls())
```

```
本週第一種 lm + coding by self
本週第二種 all in function
```

# 第一段基本上跟上週一樣
```{r}
dataset <- read.csv("/Users/chenpoming/Documents/GitHub/Quantitative Method/Quantitative Method/data_for_class.csv",header=TRUE)


dat <- dataset
View(dat)
miles <- dat$MILES
income <- dat$INCOME
age <- dat$AGE
kids <- dat$KIDS

lse <- lm(miles~income+age+kids)
summary(lse)
```

# 第二段上週內容也有
```{r}
class(miles)
y <- as.matrix(miles)
class(y)
X <- cbind(1,income,age,kids)
class(X)
b <- crossprod(solve(crossprod(X,X)),crossprod(X,y))
e <- y-X%*%b #取得Ui hat 這是做異質性的檢定BP White都會用到的東西

esq <- e^2 #取得Ui hat平方 這是做異質性的檢定BP White檢定，都會用到的東西

# number of row
n <- nrow(X)
# number of column
k <- ncol(X)
# degree of freedom
nmk <- n-k
```

### BP test to test Hetero
```{r}
#一樣是講義的公式
#the change in R square is the focus
#without intercept we will get adjusted Rsquare 因為在講義中最後是由F分配導到卡方分配＝nR^2
# H0: Homo

BP <- lm(esq~income+age+kids) #這邊是有截據項的
summary(BP)

LMBP <- n*0.1451 
LMBP
#29.02就是卡方分佈檢定統計量(若在檢定統計量右邊，就會拒絕H0：Homosterticity)

#或者產生p-value就可以不用查表，比較簡單
pvchisq <- 1-pchisq(LMBP,df=3)
pvchisq
```

### White test to test Hetero
```{r}
# 他需要每個變量的平方項以及兩兩交叉項（不用到三個交叉項）
# White 總共會有九個變量()
# 一樣是關注Rsquare

incomesq <- income^2
agesq <- age^2
kidssq <- kids^2
income_age <- income*age
age_kids <- age*kids
kids_income <-kids*income

W <- lm(esq~income+age+kids+incomesq+agesq+kidssq+income_age+age_kids+kids_income)
summary(W)

#最後一樣是由F統計導到卡方的nR^2（和BP很像）
LMW <- n*0.2
LMW

pvchisq <- 1-pchisq(LMW,df=9)
pvchisq
# 7.598525e-06 是接近於0的，那就代表變量存在變異數異質性。然後BP White test都是拒絕的。
```

#建立調整過的Var Beta hat (有兩種方式:White1980/WLS )
```
從上面知道有異質性的狀況，用不需要function的方式，做手動的方式建立異質性底下的Var(beta hat) hat 
```
### 本段落是White 1980 solution1 `只針對Var做調整`
```{r}
Star <- array(0,dim=c(k,k)) #array 陣列 #dim參數 是維度的設定，這邊要k by k 矩陣matrix差別大嗎？（差異不大，僅只於資料型態當初設計規則）
class(Star)


# 這邊要參考11/22的筆記一開始
#這邊(n/nmk)是為了？ 
#因為 White 1980是在大樣本的情況下，那目前n=200是有限樣本。修正的方式有很多種， 那Johnston有提供幾種方式，那這邊僅是一種修正方式，往正確的AsyVar靠近一些。
#x 是筆記一開始最上面寫的X ；t(x) 是筆記中的第二個X'
for(i in 1:n){
x <- as.matrix(X[i,]) #截取第i row 然後所有的column(而且因為有for迴圈，所以會是x1 x2 x3 x4)
iter <- (n/nmk)*esq[i]*x%*%t(x) 
Star <- Star+iter #iter 是k by k 矩陣
}
Star #=segma Ui hat 平方乘以xi 乘以xi transport，也就是最後公式中間的那段。

AsyVCOV <- solve(crossprod(X,X))%*%Star%*%solve(crossprod(X,X))
AsyVCOV
Asyvar <- as.matrix(diag(AsyVCOV))
Asyvar
Asyse <- Asyvar^0.5
Asyse #調整過後的standard error

trat <- b/Asyse #b-0/Asyse = tratio

pvt <- 2*pt(-abs(trat),df=nmk) #跟上禮拜的相同
pvt

results <- cbind(b,Asyse,trat,pvt)
results
colnames(results) <- c("Estimate","Std. Error","t value","Pr(>|t|)")
rownames(results) <- c("intercept","income","age","kids")
round(results,digits=4)

#比較和lse的差別，estimate沒有變，那standard error有變
results
summary(lse)

```

### 本段落是是WLS solution2，對segma^2，做一個加權，權重處理的概念，和White 1980不同的是他是跑整條新的迴歸式
```{r}
#為什麼是除以income? 其實這是自己挑的。實務上可能還需要看挑哪一個比較適當。但是老師只略提及，然後我自己其實還沒有完全懂得WLS調整的精神XDDD

#WLS是GLS的special case（只關注他的Hetero)
#這邊miles/income是vector/vector，因此是第一個樣本值的miles/income
#在講義中就是1/Zi^0.5 其實就是以下的內容
miles_s <- miles/income^0.5
intercept_s <- 1/income^0.5 #會變成新的variable 他的每個值就會不一樣
income_s <- income/income^0.5
age_s <- age/income^0.5
kids_s <- kids/income^0.5
#會變成四個變量 一個被解釋變量，然後沒有截據項（下面lm有-1)
#F-statistic: 299.8 on 4 and 196 DF,  p-value: < 2.2e-16 這邊注意到的是F檢定，他都會默認你是test變數是否為0 然後變數改成4個。

wlse <- lm(miles_s~intercept_s+income_s+age_s+kids_s-1)
#可以看到三者結果的std.Error 是不同的，但results(from White 1980 只有Var有變化)，但是wlse是一條新的迴歸式，因此他的Estimate 和Std.是都不一樣的。
summary(wlse)
results
summary(lse)
```


# 進入到純粹的function寫法
### 用function出bp-test
```{r}
BPtest <- bptest(lse)
BPtest #29.015 純公式創造的
LMBP #29.02 部分手動部分函數創造的
```

### 一樣可以出bp-test在做Wtest
```{r}
#不用寫y，R會知道你要用lse裡面的Ui hat^2
Wtest <- bptest(lse,~income+age+kids+incomesq+agesq+kidssq+income_age+age_kids+kids_income)

# 第一種做法
W <- lm(esq~income+age+kids+incomesq+agesq+kidssq+income_age+age_kids+kids_income)
summary(W)
LMW <- n*0.2
LMW


Wtest #BP = 39.993
LMW #40
```

### 用公式求得AsyVCOV(稱為vcovHC) 做Var調整，是配合White 1980
```{r}
?vcovHC #Heteroskedasticity-consistent estimation of the covariance matrix of the coefficient estimates in regression models.

#vcovHC 來自package(sandwich)
HCVCOV <- vcovHC(lse)
HCVCOV # function結果
AsyVCOV # White1980手動結果
# HCVCOV AsyVCOV
HCresults <- coeftest(lse,vcov=HCVCOV) #coeftest也是來自library(lmtest)
#vcov 參數，你想要使用哪一個vcov 並進行假設檢定
HCresults #function結果
results #手動結果
# 兩者之間一樣是Estimate相同。 Std. Error不同。
```

### 用公式做WLS 
```{r}
#lm 有個參數weights是可以直接執行WLS
wls <- lm(miles~income+age+kids,weights=1/income)
summary(wls) #F-statistic:  41.9 on 3 and 196 DF,  p-value: < 2.2e-16
#自由度只有3，那其實他沒有針對已經變成變數的intercept作出調整
#(問題：標準R^2可是目前已經無截據項，問題比較大，手動wlse的較佳。)
summary(wlse) #F-statistic: 299.8 on 4 and 196 DF 且無截距項
```

```
作業3放在網路上，下週三繳交
程式練習一題（變量多一點）
(a)有用function和手動。繳交程式碼以及用螢光筆將結果部分註記
(b)ACCESS 的變數比較要多注意
計算推導一題
有關t F 的檢定

作業4中需要做GLS的部分請用手動。
一樣一題程式和手算
```

```
補充：
怎麼自己做自己要的function?
Hahow好像有一些內容
```
```{r}
myfun <- function(x){
y <- ifelse(x<0,0,exp(x))
return(y) 
}

myfun(x=-2)
myfun(x=1) #= exponential
```

```
wolframAlpha 可以做計算
```
